【裁判字號】    90,毒抗,20
【裁判日期】    900117
【裁判案由】    觀察、勒戒
【裁判全文】
臺灣高等法院臺南分院刑事裁定                     九十年度毒抗字第二號 Ｃ
      抗  告  人
      即受處分人  甲  ○  ○
右抗告人因違反毒品危害防治條例案件，不服臺灣嘉義地方法院中華民國八十九年十
二月八日裁定（八十九年度毒聲字第一八三八號），提起抗告，本院裁定如左：
      主      文
抗告駁回。
      理      由
一、原裁定意旨略以：被告甲○○前曾因施用第二級毒品安非他命案件，經臺灣嘉義
    地方法院檢察署檢察官聲請本院裁定送觀察、勒戒後，因無繼續施用毒品傾向，
    於民國（下同）八十九年七月十一日以八十九年度毒偵字第七八四號、第九八九
    號為不起訴處分確定，竟仍不知悔改，基於概括之犯意，自八十九年九月中旬某
    日起至八十九年十月二十七日晚上止，均在其住處，連續施用第二級毒品安非他
    命多次之事實，業據被告坦承不諱，復有嘉義縣衛生局煙毒尿液檢驗單一紙在卷
    可稽，足認被告確有上揭違反毒品危害防制條例第十條第二項之犯行，爰依毒品
    危害防制條例第二十條第一項、觀察勒戒處分執行條例第三條第一項，裁定被告
    應送勒戒處所觀察、勒戒等語。
二、抗告意旨略以：（一）被告於警訊時就被扣押之吸食器供陳係伊於前次觀察、勒
    戒前所遺留未清除之器具，並非勒戒後再施用之用具，且被告亦未承認於勒戒後
    有再施用安非他命等語，原裁定認被告坦承不諱，顯有疑義。（二）被告於遭警
    搜索前因感冒持續服用感冒藥，但未曾再施用安非他命，嘉義縣衛生局之檢測結
    果可能因感冒藥劑所致，請將感冒藥劑再送檢驗是否會造成陽性反應云云。
三、經查：（一）抗告人即受處分人甲○○自八十九年九月中旬某日起至八十九年十
    月二十七日晚上止，均在其住處，連續施用第二級毒品安非他命多次之事實，業
    據抗告人於警訊中供承：「（問：你第一次及最後一次吸食安非他命是何時？）
    我自八十九年七月份接受毒品勒戒後，在八十九年九月中才開始吸食安非他命，
    最後一次吸食是八十九年十月二十七日晚上。」等語（見八十九年十月三十一日
    警訊筆錄），顯見被告於警訊中已坦承有於上開時地施用第二級毒品安非他命多
    次之事實，此外復有嘉義縣衛生局煙毒尿液檢驗單一紙在卷可稽，原裁定法院憑
    以認定抗告人再度施用安非他命，並無違誤，抗告人嗣後飾詞否認，不足採信。
    （二）又依文獻記載，服用感冒藥後尿液並不致驗出毒品陽性反應，則抗告人空
    言其係因服用感冒藥劑，致驗尿結果呈甲基安非他命陽性反應，殊不足採，抗告
    人要求將感冒藥劑送驗，揆之前開說明，本院認為尚無此必要，附此敘明。
四、綜上所述，原法院因以裁定抗告人應送勒戒處所觀察、勒戒，核無不合，抗告人
    抗告意旨指摘原裁定不當，為無理由，應予駁回。
據上論斷，應依刑事訴訟法第四百十二條，裁定如主文。
中    華    民    國      九十      年      一      月      十七        日
                                  臺灣高等法院臺南分院刑事第六庭
      審判長法官  楊    明    章
                                            法官  戴    勝    利
                                            法官  顏    基    典
右正本證明與原本無異。
不得再抗告。
                                      法院書記官  呂    嘉    文
中    華    民    國      九十      年      一      月      十八        日


司法院資訊處製作；財團法人民間司法改革基金會備份。
